【裁判字號】    95,上易,585
【裁判日期】    950817
【裁判案由】    傷害
【裁判全文】
臺灣高等法院臺中分院刑事判決         95年度上易字第585號
上  訴  人  臺灣臺中地方法院檢察署檢察官
被      告  甲○○
上列上訴人因被告傷害案件，不服臺灣臺中地方法院94年度易字
第2317號中華民國95年4月4日第一審判決（起訴案號：臺灣臺中
地方法院檢察署94年度偵字第4311號），提起上訴，本院判決如
下：
    主  文
上訴駁回。
    理  由
一、本案經本院審理結果，認第一審判決以不能證明被告甲○○
    犯罪，而為無罪之諭知，並無不當，應予維持，並引用第一
    審判決書記載之理由（如附件）。
二、檢察官上訴意旨略以：、證人丙○○證稱乙○○為被告打
    傷一節，係傳聞自吳怡姍，然就其於 93年12月5日發現乙○
    ○受傷部分，係本於親身見聞所得，並非傳聞，非不得採。
    、證人吳怡姍未經起訴，並坦承傷害乙○○而為不利於己
    之陳述，原審未審酌證人吳怡姍為不利於己之陳述之動機，
    反據此認定證人吳怡姍之證詞不可採，且對證人吳怡姍證稱
    曾親眼目睹被告毆打乙○○等情，究有何不可採信之處？
    丙○○與吳怡姍已和解，被告亦向丙○○陳明並未傷害乙○
    ○，丙○○何必堅持要將乙○○帶回。、被告有何神奇魔
    力，可在張原逢受不了乙○○哭鬧不止，交被告處理之際，
    不出手毆打乙○○之理，被告既整日在家，收受報酬擔任保
    姆，見吳怡姍每日虐待乙○○，何以不出面阻止，又不報告
    社會局，復未堅持要求丙○○帶回或做有效處理，以保護乙
    ○○。、丙○○並無理由於 93年12月5日，另傷害乙○○
    藉以恐嚇勒索。、張原逢證稱： 93年12月5日晚間，乙○
    ○與伊同睡，當日晚間10時許，吳怡姍騙說要將乙○○帶出
    去等語，與吳怡姍證稱：當日晚間將乙○○抱到她房間至 6
    日凌晨，丙○○再將乙○○帶走等語，顯不相符，張原逢實
    無理由受騙而認吳怡姍要帶乙○○等語，認原審判決諭知被
    告無罪，顯有不當，請求撤銷原判決。惟查：
１、證人丙○○固於 93年12月5日親身發現乙○○受傷，惟吳怡
    姍於偵查中即明確證稱：「 （問：丙○○在93年12月5日發
    現乙○○身上的傷，是何人所為？）臉上的傷是我打的，但
    身體下半部不是我打的」等語（見偵查卷第35頁、第42頁）
    ；於原審則證稱：「 （問：你有辦法確定12月5日，丙○○
    探視乙○○的傷勢如診斷書所示之傷勢，哪些是你造成？你
    是否有看到診斷證明書？）我有看到診斷證明書，但我只有
    造成第1 項的雙側眼角瘀傷，後來眼角的瘀傷是因為張原逢
    打他而加深的」（見原審卷第41頁、42頁），參諸被告堅決
    否認傷害乙○○，本件縱證人丙○○於 93年12月5日親身發
    現乙○○受傷，亦無從認定係遭被告毆打所造成，檢察官執
    此指摘原審判決不當，尚有誤會。
２、證人吳怡姍既已自承傷害乙○○，而為不利於己之陳述，且
    所述與驗傷診斷書所示均相符合，其自白與事實相符，則足
    證明證人吳怡姍係就事實為陳述，縱檢察官認證人吳怡姍上
    開證述係為不利於己之陳述，有其動機，亦難認與本件被告
    是否有傷害乙○○有何關連，並無從執此為不利於被告之認
    定。
３、丙○○既已表示於 12月5日發現乙○○受傷，而證人吳怡姍
    亦坦承傷害乙○○，則丙○○因此帶回乙○○，尚與常理無
    違，亦無從以此認定被告有傷害乙○○。
４、檢察官上訴意旨認張原逢證述有關乙○○可因被告之照顧而
    不哭鬧，顯不可信，另認被告何以不報警或為保護乙○○之
    行動，縱認被告發現乙○○遭毆打而未報警，確有不當，惟
    均與本件被告是否涉有本件傷害之認定無關。亦無從以上開
    上訴意旨所指各節，認定被告 有傷害乙○○。
５、本件 93年12月5日乙○○所受傷害業據吳怡姍自白無訛，且
    無積極證據足資證明係被告所為，則檢察官上訴意旨認丙○
    ○並無理由於 93年12月5日另傷害乙○○恐嚇勒索等情，顯
    亦無從執此認定乙○○有遭被告傷害。
６、檢察官上訴意旨認張原逢並無理由受騙而認吳怡姍要帶乙○
    ○等情，縱可肯認，然如前所述，證人吳怡姍既自承傷害乙
    ○○，而被告復堅決否認傷害乙○○，則張原逢縱無理由受
    騙，亦無從積極認定被告有傷害乙○○。
７、綜上所述，檢察官上訴各節所指均無理由，應予駁回。
三、被告經本院合法傳喚，無正當理由，雖未於本院審理期日到
    庭，爰不待其陳述，逕行判決。
據上論斷，應依刑事訴訟法第373條、第368條、第371 條，判決
如主文。
本案經檢察官丁○○到庭執行職務。
中    華    民    國    95    年    8     月    17    日
              刑事第三庭  審判長法  官  王  增  瑜
                                法  官  陳  欣  安
                                法  官  胡  忠  文
上列正本證明與原本無異。
不得上訴。
                                書記官  陳  麗  玉
中    華    民    國    95    年    8     月    18    日
                                                      Ｒ


司法院資訊處製作；財團法人民間司法改革基金會備份。
